【裁判字號】    95,易,111
【裁判日期】    950331
【裁判案由】    毒品危害防制條例
【裁判全文】
臺灣士林地方法院刑事判決               95年度易字第111號
公  訴  人  臺灣士林地方法院檢察署檢察官
被      告  甲○○
上列被告因毒品危害防制條例案件，經檢察官提起公訴（94年度
毒偵字第1597號）及移送併案審理（95年度毒偵字第140 號），
本院合議庭裁定由受命法官獨任以簡式審判程序進行審理，並判
決如下：
    主  文
甲○○連續施用第二級毒品，處有期徒刑壹年。扣案之第二級毒
品安非他命貳包（淨重零點貳肆公克及驗餘淨重零點玖捌貳公克
）沒收銷燬之，吸食器貳組沒收。
    事實及理由
一、犯罪事實：
    甲○○前因施用第二級毒品安非他命案件，經依本院88年度
    毒聲字第2262號案件裁定送觀察、勒戒後，認無繼續施用毒
    品之傾向，於民國88年11月23日釋放，並由臺灣士林地方法
    院檢察署檢察官於88年11月19日，以88年度偵字第896 號為
    不起訴處分確定；復因施用第二級毒品案件，經本院以89年
    度毒聲字第1764號案件裁定送觀察、勒戒後，認有繼續施用
    毒品之傾向，經本院裁定送戒治處所施以強制戒治1 年，復
    因戒治成效評定為合格，經本院裁定停止戒治，所餘戒治期
    間交付保護管束，於90年6 月27日釋放出所，並於90年11月
    23日交付保護管束期滿強制戒治執行完畢；嗣經同署檢察官
    以89年度毒偵字第2029號聲請簡易判決處刑，經本院於90年
    8 月6 日以90年湖簡字第26號判決判處有期徒刑6 月確定，
    同署檢察官以無執行刑罰之必要聲請免除其刑，並經本院以
    91年聲字第98號裁定免其刑之執行。詎甲○○不知悔改仍未
    戒除毒癮，於前揭強制戒治執行完畢後5 年內，復基於施用
    第二級毒品安非他命之概括犯意，自93年11月間某日起至94
    年10月15日晚間8 時許止，連續在其台北縣汐止市○○街12
    巷7 號居所，以將安非他命置於吸食器內加熱後，吸食其煙
    霧之方式，連續施用第二級毒品安非他命多次，嗣為警先後
    於(一)94年6 月16日上午8 時10分許，在台北縣汐止市○○街
    12巷口查獲，並扣得甲○○所有之安非他命1 包（驗餘淨重
    0.982 公克）、吸食器1 組(二)94年7 月23日凌晨3 時許，與
    友人夏志宏、李政賢、張慶山聚於臺北縣汐止市○○街12巷
    7 號居所時為警查獲，並於張慶山置於桌上之黑色皮包內起
    出張慶山所有之海洛因2 包（毛重2.08公克、淨重1.42公克
    ）安非他命2 包（毛重9. 78 公克、淨重8.67公克）、大麻
    1 包（毛重0.95公克、淨重0.57公克）等物（夏志宏、李政
    賢、張慶山涉犯毒品危害防制條例部分，均由檢察官另案偵
    辦，上開查獲之毒品均扣案於張慶山涉犯之毒品案件偵辦）
    ；(三)94年10月16日凌晨3 時許，騎乘車號CQY ─167 重型機
    車，行經臺北市○○區○○路與新民街口前為警查獲，並扣
    得甲○○所有之安非他命1 包（毛重0.41公克、淨重0.24公
    克）及吸食器1 組。
二、程序事項：
  (一)本件被告甲○○所犯並非死刑、無期徒刑、最輕本刑為3 年
    以上有期徒刑之罪或高等法院管轄第一審案件，其於準備程
    序進行中，先就被訴事實為有罪之陳述，經告知其簡式審判
    程序之旨，並聽取公訴人及被告之意見後，本院合議庭依刑
    事訴訟法第273 條之1 第1 項之規定，裁定由受命法官獨任
    進行簡式審判程序，合先敘明。
  (二)按犯毒品危害防制條例第10條之罪者，檢察官應聲請法院裁
    定令被告入勒戒處所觀察、勒戒，其期間不得逾2 月；觀察
    、勒戒或強制戒治執行完畢釋放後，5 年內再犯同條例第10
    條之罪者，檢察官應依法追訴；毒品危害防制條例第20條第
    1 項、第23條第2 項分別定有明文。查被告前因施用第二級
    毒品案件，經依本院88年度毒聲字第2262號裁定送勒戒處所
    執行觀察、勒戒後，認無繼續施用毒品之傾向，於88年11月
    23日執行完畢釋放；復因施用第二級毒品案件，再依本院以
    89年度毒聲字第1764號案件裁定送觀察、勒戒後，認有繼續
    施用毒品之傾向，經本院裁定令入戒治處所施以強制戒治，
    經送執行強制戒治後停止戒治出所，於90年11月23日交付保
    護管束期滿執行完畢，此有上開不起訴處分書、被告前案紀
    錄表暨刑案人犯在監所最新資料報表各1 份在卷可稽。被告
    於前述強制戒治處分執行完畢後，被訴其復於5 年內再犯毒
    品危害防制條例第10條第2 項之罪名，依上開規定，其犯罪
    之訴追條件已經具備。
三、證據名稱：
  (一)被告自白：被告甲○○於本院準備程序及審理中自白上述犯
    罪事實，其任意自白核與下列事證相符，自應採為證據。
  (二)書證：
  臺灣檢驗科技股份有限公司94年8 月16日報告編號：CH/200
    5/80104 濫用藥物尿液檢驗報告1 份（附於94年度毒偵字第
    1597號偵查卷第67頁）：被告於94年7 月23日經警查獲後採
    集之尿液檢體經檢驗，呈安非他命類陽性反應。
  臺灣檢驗科技股份有限公司94年10月31日報告編號：CH/200
    5/A0718 濫用藥物尿液檢驗報告1 份（附於94年度毒偵字第
    2242號偵查卷第54頁）：被告於94年10月16日經警查獲後採
    集之尿液檢體經檢驗，呈安非他命類陽性反應。
  臺灣檢驗科技股份有限公司94年12月16日報告編號：CH/200
    5/B0765 濫用藥物尿液檢驗報告1 份（附於95年度毒偵字第
    140 號偵查卷第55頁）：被告於94年6 月16日經警查獲後採
    集之尿液檢體經檢驗，呈安非他命類陽性反應。
  臺灣尖端先進生技醫藥股份有限公司94年11月4 日濫用藥物
    檢驗報告1 份（附於本院卷）：被告於94年6 月16日經警查
    扣之白色結晶體1 包經檢驗後，呈甲基安非他命類陽性反應
    。
  按目前常用檢驗尿液中是否有毒品反應之方法，其以酵素免
    疫分析法為初步篩檢者，因對於類似結構之成分，亦可能產
    生反應（即所謂偽陽性），故需再採用另一種不同分析原理
    之檢驗方法進行確認；如經行政院衛生署認可之檢驗機構採
    用氣相層析質譜儀分析法進行確認者，即不致產生偽陽性反
    應；此經行政院衛生署管制藥品管理局以92年6 月20日管檢
    字第0920004713號函釋明在案（見行政院衛生署管制藥品管
    理局「濫用藥物檢驗相關解釋彙編」，94年3 月）。查被告
    為警查獲後所採集之尿液檢體，經台灣檢驗科技股份有限公
    司採取初步檢驗（酵素免疫分析法）及確認檢驗（氣相層析
    質譜儀分析法）之雙重檢驗方式，檢驗結果呈安非他命、甲
    基安非他命之陽性反應已如前述，依上開報告所示，其所進
    行者已包括初步檢驗及確認檢驗等過程，不致出現偽陽性反
    應，故其檢驗結果，核足據為對被告為不利之認定。
  扣案證物照片2 張及現場照片4 張（附於94年度毒偵字第22
    42號偵查卷第14頁、95年度毒偵字第140 號偵查卷第22至23
    頁）。
  (三)扣案物證：
  吸食器2 組：經被告供明係其所有供其施用毒品安非他命所
    用。
  第二級毒品安非他命1 包（淨重0.24公克）：經台北市政府
    警察局南港分局以煙毒檢驗Ａ包試劑初步鑑驗結果呈安非他
    命反應，有查獲涉嫌毒品危害防制條例毒品初步鑑驗報告單
    1 份（附於同上偵查卷第13頁）。
  第二級毒品安非他命1 包（淨重0.99公克，驗餘淨重0.982
    公克）。
  (四)綜上積極證據，上述犯罪事實已得確切之證明，被告犯行堪
    以認定，應依法論罪科刑。
四、論罪及科刑之理由：
  (一)查安非他命係毒品危害防制條例第2 條第2 項第2 款所定之
    第二級毒品。核被告甲○○所為，係犯毒品危害防制條例第
    10條第2 項之施用第二級毒品罪。其施用第二級毒品前後，
    持有第二級毒品安非他命之低度行為，應為其施用第二級毒
    品之高度行為所吸收，不另論罪。
  (二)被告先後多次施用第2 級毒品安非他命，時間緊接，且觸犯
    構成要件相同之罪名，顯係基於概括犯意為之，為連續犯，
    應論以1 罪，並依法加重其刑。
  (三)起訴書雖未敘及併辦意旨所指被告94年6 月16日上午8 時10
    分許施用第2 級毒品安非他命1 次之犯行，然該部分事實與
    公訴人起訴書所載之犯罪事實既具有連續犯之裁判上一罪關
    係，依刑事訴訟法第267 條規定，自為起訴效力所及，本院
    當應併予審究。
  (四)本院審酌安非他命毒品對於人體會產生依賴性，並足以導致
    精神變態及造成死亡，係足以危害個人健康及社會安全之管
    制藥物，被告有毒品前科，並經執行觀察、勒戒及強制戒治
    完畢，猶不知戒除濫行施用毒品惡習，再犯本件施用毒品罪
    ，深陷毒坑無法自拔，及其犯罪之自我麻醉動機、犯罪之手
    段、所生自我戕害結果及犯罪後坦承犯行之態度等一切情狀
    ，量處如主文所示之刑，以示懲儆。
五、沒收：
    扣案之第二級毒品安非他命2 包（分別淨重0.24公克及0.99
    公克，驗餘淨重0.982 公克）係屬第二級毒品，不問屬於被
    告與否，應依毒品危害防制條例第18條第1 項前段之規定諭
    知沒收銷燬之。又扣案之吸食器2 組，係被告所有且供施用
    第2 級毒品所用，業據被告於本院審理時供明，依刑法第38
    條第1 項第2 款宣告沒收。
六、應適用之法條：
    刑事訴訟法第273 條之1 第1 項、第299 條第1 項前段、第
    310 條之2 、第454 條第1 項，毒品危害防制條例第10條第
    2 項、第18條第1 項前段，刑法第11條、第56條、第38條第
    1 項第2 款。
七、上訴方式之曉示：
    如不服本判決，得於收受送達後10日內，向本院提出上訴書
    狀，上訴於臺灣高等法院。
本案經檢察官鄭嘉欣到庭執行職務。
中    華    民    國    95    年    3     月    31    日
                  刑事第三庭法  官  汪梅芬
以上正本證明與原本無異。
如不服本判決應於送達後10日，向本院提出上訴。
                            書記官  林旻弘
中    華    民    國    95    年    3     月    31    日
附錄本判決論罪之法條全文
毒品危害防制條例第10條第2項：
施用第二級毒品者，處三年以下有期徒刑。


司法院資訊處製作；財團法人民間司法改革基金會備份。
